【裁判字號】    92,小上,16
【裁判日期】    920108
【裁判案由】    侵權行為損害賠償
【裁判全文】
臺灣臺北地方法院民事裁定  九十二年度小上字第一六號
    上  訴  人  乙○○
?
    被上訴人    甲○○
右當事人間請求侵權行為損害賠償事件，上訴人對於中華民國九十一年十月三十一日
本院台北簡易庭九十年度北小字第一七二九號第一審判決提起上訴，本院裁定如左：
    主      文
上訴駁回。
第二審訴訟費用新台幣佰壹拾玖元由上訴人負擔。
    理      由
一、按關於請求給付金錢或其他代替物或有價證券之訴訟，其標的金額或價額在新台
    幣十萬元以下者，適用本章所定之小額程序。對於小額訴訟之第一審裁判，得上
    訴或抗告於管轄之地方法院，其審判以合議行之。對於前項第一審裁判之上訴或
    抗告，非以其違背法令為理由，不得為之。至其上訴狀內應記載上訴理由，表明
    下列各款事項：一、原判決所違背之法令及其具體內容。二、依訴訟資料可認為
    原判決有違背法令之具體事實，民事訴訟法第四百三十六條之八第一項、第四百
    三十六條之二十四、第四百三十六條之二十五分別定有明文。又民事訴訟法第四
    百七十一條第一項規定：「上訴狀內未表明上訴理由者，上訴人應於提起上訴狀
    後二十日內，提出理由書於原第二審法院，未提出者，毋庸命其補正，原第二審
    法院以裁定駁回之。」而上開規定於小額事件之上訴程序準用之，民事訴訟法第
    四百三十六條之三十二亦有明文。另所謂判決違背法令，上訴人以原判決有不適
    用法規或適用不當為上訴理由時，其上訴狀或理由書應有具體之指摘，並揭示該
    法規之條項或其內容，若係成文法以外之法則，應揭示該法則之旨趣，倘為司法
    院解釋或本院之判例，則應揭示該判解之字號或其內容，如依民事訴訟法第四百
    六十九條所列各款事由提起第三審上訴者，其上訴狀或理由書應揭示合於該條款
    之事實，最高法院六十七年台上字第二八七六號判例、七十年台上字第二０二七
    號判例、七十一年台上字第三一四號判例可資參考。是當事人於小額訴訟程序提
    起上訴，如依民事訴訟法第四百六十八條規定，以第一審判決有不適用法規或適
    用法規不當為理由時，其上訴狀或理由書應有具體之指摘，並揭示該法規之條項
    或其內容。若係成文法以外之法則，應揭示該法則之旨趣。倘為司法院解釋、或
    最高法院之判例，則應揭示該判解之字號或其內容。如以民事訴訟法第四百六十
    九條所列各款情形為理由時，其上訴狀或理由書，應揭示合於該條款之事實。上
    訴狀或理由書如未依此項方法表明者，即難認為已對第一審判決之違背法令有具
    體之指摘，其上訴自難認為合法。
二、經查，本件訴訟標的金額為新台幣（下同）三萬二千八百三十元，未逾十萬元，
    依民事訴訟法第四百三十六條之八第一項規定，訴訟標的金額未逾十萬元，應適
    用小額訴訟程序。又查，本件上訴人提起上訴於訴狀內僅係記載判決認定之結果
    與上訴人所提出之車輛修理估價單及被上訴人自承願負責車輛修理費用等語不符
    。況系爭車輛並非買賣，為何以折舊方式計算損害額，且上訴人之車輛被撞，竟
    還須負擔接近一半之修理費用，毫無道理等情，並未敘明原審判決違背法令之具
    體內容，或依訴訟資料可認為原判決有違背法令之具體事實，是上訴人提起本件
    上訴，僅係就事實而為爭執，並非原審判決有何違背法令之情事，參酌上開說明
    ，上訴人提出本件上訴，自不合法，不應准許，應予駁回。
三、依民事訴訟法第四百三十六條之三十二第二項、第四百四十四條第一項、第四百
    三十六條之十九第一項、第九十五條、第七十八條，裁定如主文。
中      華      民      國     九十二     年     一     月      八      日
                                    民事第五庭審判長法  官  吳青蓉
                                                    法  官  吳素勤
                                                    法  官  林秀圓
右為正本係照原本作成
本裁定不得抗告
中      華      民      國    九十二    年      一      月      八      日
~B法院書記官  林蓮女
~F0
~T48
計  算  書
項      目                     金  額（新台幣）     備                  註
第二審裁判費                   貳佰壹拾柒元         上訴人繳納伍佰肆拾伍元
                                                    ，溢繳佰貳拾捌元
第二審送達郵費                 壹佰零貳元
合          計                 佰壹拾玖元


司法院資訊處製作；財團法人民間司法改革基金會備份。
